最  高  行  政  法  院  裁  定
                                     100年度裁字第3017號
上  訴  人  許銘峰
訴訟代理人  許燦奎  律師
被 上訴 人  彰化縣政府
代  表  人  卓伯源
上列當事人間採取土石事件，上訴人對於中華民國100年10月6日
臺中高等行政法院100年度訴更一字第22號判決，提起上訴，本
院裁定如下：
    主  文
上訴駁回。
上訴審訴訟費用由上訴人負擔。
    理  由
一、按對於高等行政法院判決之上訴，非以其違背法令為理由，
    不得為之，行政訴訟法第242條定有明文。依同法第243條第
    1項規定，判決不適用法規或適用不當者，為違背法令；而
    判決有同條第2項所列各款情形之一者，為當然違背法令。
    是當事人對於高等行政法院判決上訴，如依行政訴訟法第24
    3條第1項規定，以高等行政法院判決有不適用法規或適用不
    當為理由時，其上訴狀或理由書應有具體之指摘，並揭示該
    法規之條項或其內容；若係成文法以外之法則，應揭示該法
    則之旨趣，倘為司法院解釋或本院之判例，則應揭示該判解
    之字號或其內容。如以行政訴訟法第243條第2項所列各款情
    形為理由時，其上訴狀或理由書，應揭示合於該條項各款之
    事實。上訴狀或理由書如未依此項方法表明者，即難認為已
    對高等行政法院判決之如何違背法令有具體之指摘，其上訴
    自難認為合法。
二、緣被上訴人所屬聯合稽查取締小組人員會同彰化縣警察局芳
    苑分局漢寶派出所員警於民國97年11月20日下午1時許，查
    獲上訴人未經申請許可，擅自於其所經管坐落彰化縣芳苑鄉
    漢寶園段1037-6地號一般農業區農牧用地（下稱系爭土地，
    土地為其弟許正祿所有）上採取土石，違規開挖範圍長約17
    公尺、寬約9公尺、深約1.4公尺，土石方約214.2立方公尺
    ，並將土石外運之情事，除當場拍照存證與製作現場勘查紀
    錄外，並通知上訴人、挖土機司機詹萬能及營業大貨車司機
    陳英歷等人至漢寶派出所製作調查筆錄。嗣經彰化縣警察局
    芳苑分局以97年11月29日芳警分偵字第0970021263號函請被
    上訴人依法裁處。被上訴人遂以上訴人未經許可擅自採取土
    石之行為，違反土石採取法第36條規定，以98年2月5日府水
    石字第0980025456號裁處書裁處罰鍰新臺幣100萬元，並限
    於文到7日內辦理整復及清除其設施及禁止繼續採取土石，
    且不得將已採取之土石外運。上訴人不服，循序提起行政訴
    訟，經原審法院98年度訴字第315號判決撤銷訴願決定及原
    處分。被上訴人不服，提起上訴，經本院100年度判字第975
    號判決廢棄該判決，發回原審重新審理，案經原審駁回上訴
    人之訴。
三、本件上訴人對於原審判決提起上訴，主張：本件上訴人於自
    家所有坐落彰化縣芳苑鄉○○○段1037-6地號之農牧用地上
    ，實施整地行為之目的，係要作為養蜆之養殖池使用，此業
    經原審於98年12月10日至現場屢勘查證屬實，並製有勘驗現
    場圖及現場照片附卷足稽，故應堪足認定上訴人整地目的，
    確實係作為農業設施之養殖場使用，並無利用整地之便大量
    採取土石，故應非以採取土石為主體者，當非土石採取法規
    範對象。至於上訴人未依非都市土地使用管制規則及其他相
    關規定，向目的事業主管機關或相關機關申請許可使用及土
    資源外運，應屬是否有違反區域計畫法或其他法令之問題，
    尚難依土石採取法之規定裁罰，詎料原審法院竟仍依土石採
    取法第3條及第36條規定作為判決之論據，而駁回上訴人之
    訴並維持原處分及訴願之決定，其認事用法，顯有不適用法
    規或適用不當之違背法令等語，雖以該判決違背法令為由，
    惟查上訴理由所述，業經原判決敘明不可採之理由甚詳。上
    訴意旨仍執上詞加以爭執，係就原審取捨證據、認定事實之
    職權行使，指摘其為不當，並就原審已論斷者，泛言未論斷
    ，或就原審所為論斷，泛言其論斷矛盾，或係其主觀歧異法
    律見解。均非具體說明其有何不適用法規或適用法規不當之
    情形，並揭示該法規之條項或其內容，及合於行政訴訟法第
    243條第2項所列各款之事實，難認對該判決之如何違背法令
    已有具體之指摘。依首開規定及說明，應認其上訴為不合法
    。
四、據上論結，本件上訴為不合法。依行政訴訟法第249條第1項
    前段、第104條、民事訴訟法第95條、第78條，裁定如主文
    。
中    華    民    國    100   年    12    月    22    日
                    最高行政法院第四庭
                        審判長法官  藍  獻  林
                              法官  廖  宏  明
                              法官  林  文  舟
                              法官  胡  國  棟
                              法官  林  玫  君

以  上  正  本  證  明  與  原  本  無  異
中    華    民    國    100   年    12    月    23    日
                              書記官  彭  秀  玲